【裁判字號】    95,易,209
【裁判日期】    950929
【裁判案由】    竊盜
【裁判全文】
臺灣臺東地方法院刑事判決               95年度易字第209號
公  訴  人  臺灣臺東地方法院檢察署檢察官
被      告  乙○○
                    （現於臺灣臺東監獄岩灣分監執行中）
上列被告因竊盜案件，經檢察官提起公訴（95年度偵字第2030號
），被告於準備程序中就被訴事實為有罪之陳述，本院合議庭裁
定由受命法官獨任進行簡式審判程序，判決如下：
    主  文
乙○○攜帶兇器毀越安全設備竊盜，累犯，處有期徒刑壹年。
    事  實
一、乙○○前於民國93年間因違反毒品危害防制條例案件，經臺
    灣花蓮地方法院判處有期徒刑6 月確定，於94年10月16日縮
    刑期滿執行完畢，詎仍不知悔改，復於95年4月6日上午10時
    許，意圖為自己不法之所有，持客觀上可供兇器使用，長約
    30 公分之金屬製一字型螺絲起子1支，毀壞丙○○位於臺東
    縣臺東市○○○路339巷56弄5號1 樓住宅大門旁之紗窗及氣
    窗玻璃等安全設備後，伸手踰越該等安全設備自住宅內部開
    啟大門門鎖後，侵入該住宅內（侵入住宅部分未據告訴）竊
    取液晶電視1臺、黃金墜子1只得手後逃離現場。嗣經丙○○
    察覺失竊報警處理，經警至現場採集指紋送驗比對後循線查
    獲，而悉上情。
二、案經臺東縣政府警察局臺東分局報告臺灣臺東地方法院檢察
    署檢察官偵查起訴。
    理  由
一、按除被告所犯為死刑、無期徒刑、最輕本刑為3 年以上有期
    徒刑之罪或高等法院管轄第一審案件者外，於第一次審判期
    日前之準備程序進行中，被告先就被訴事實為有罪之陳述時
    ，審判長得告知被告簡式審判程序之旨，並聽取當事人、代
    理人、辯護人及輔佐人之意見後，裁定進行簡式審判程序，
    刑事訴訟法第273條之1第1 項定有明文。經核本件被告乙○
    ○所犯係死刑、無期徒刑、最輕本刑為3 年以上有期徒刑以
    外之罪，其於準備程序中就被訴事實為有罪之陳述，經法官
    告知簡式審判程序之旨，並聽取公訴人及被告之意見後，本
    院爰依首揭規定，合議裁定由受命法官獨任進行簡式審判程
    序，合先敘明。
二、上揭事實，業據被告於偵訊及本院審理中均坦承不諱，核與
    被害人丙○○於警詢中之指述情節相符，復有現場刑案現場
    測繪圖、臺東縣政府警察局臺東分局竊盜現場採證查核表、
    勘察採證同意書、刑案現場初步紀錄表、現場跡證蒐集紀錄
    清單、內政部警政署刑事警察局95年6月23日刑紋字第09500
    1722號鑑驗書、刑事案件證物採驗紀錄表各1 份及現場採證
    照片54幀附卷可稽，足見被告自白與事實相符，事證明確，
    應依法論科。
三、按本案被告行為後，刑法及其施行法業於95年7月1日修正施
    行，關於新舊法律變更之比較適用，原則上應就罪刑有關之
    共犯、未遂犯、想像競合犯、牽連犯、連續犯、結合犯，以
    及累犯加重、自首減輕暨其他法定加減原因（如身分加減）
    等一切情形，綜其全部罪刑之結果而為比較（最高法院95年
    第8次刑事庭會議關於中華民國刑法94 年修正施行後之法律
    比較適用決議第一點第(四)小點參照）。查此次修法與本案罪
    刑相關之累犯部分，修正後刑法第47條雖增定第2 項，並將
    第1項修正為受徒刑之執行完畢，或一部之執行而赦免後，5
    年以內「故意」再犯有期徒刑以上之罪者，為累犯，然因被
    告本案犯行屬故意犯罪，無論依修正前後之規定，均構成累
    犯，是新法並未較有利於被告，依刑法第2條第1項前段，應
    整體適用行為時之修正前刑法，合先敘明。
四、按刑法第321條第1項第3 款之攜帶兇器竊盜罪，係以行為人
    攜帶兇器竊盜為其加重條件，此所謂兇器，其種類並無限制
    ，凡客觀上足對人之生命、身體、安全構成威脅，具有危險
    性之兇器均屬之，且祇須行竊時攜帶此種具有危險性之兇器
    為已足，並不以攜帶之初有行兇之意圖為必要，最高法院79
    年台上字第5253號著有判例。查本件被告坦承係持長約30公
    分之金屬製一字型螺絲起子行竊，則由該螺絲起子之長度、
    材質、前端非屬鈍器等節，顯足以對人之生命、身體、安全
    構成威脅，況本件案發地點大門旁之氣窗玻璃碎裂程度非輕
    ，有刑案現場照片附卷可稽（見警卷第27頁下方照片），若
    非使用堅硬材質之工具，以徒手顯難造成該等損壞，足認被
    告確攜帶兇器竊盜；又按窗戶依社會通常觀念足認具有防盜
    之作用，應屬刑法第321條第1 項第2款所稱之其他安全設備
    ，被告毀壞大門旁氣窗玻璃及紗窗後，伸手踰越該安全設備
    自住宅內開啟大門門鎖，自屬毀越安全設備竊盜無訛。核被
    告所為，係犯修正前刑法第321條第1項第2款、第3款之攜帶
    兇器毀越安全設備竊盜罪。至起訴書原雖認被告尚涉犯刑法
    第306條第1 項侵入住宅罪及第354條毀損罪，惟查本件侵入
    住宅部分未據被害人提出告訴（見警卷第1、2頁警詢筆錄及
    本院卷第27頁準備程序筆錄），而被告毀損告訴人住宅之氣
    窗玻璃及紗窗之行為，已結合於所犯加重竊盜之罪質中，無
    更行構成刑法第354 條之毀損罪之餘地（最高法院91年度臺
    上字第4354號判決參照），並經檢察官於本院95年9月28 日
    準備程序中當庭減縮此部分起訴法條（見同上準備程序筆錄
    ），爰不另審究，併此敘明。另被告前於93年間因違反毒品
    危害防制條例案件，經臺灣花蓮地方法院判處有期徒刑6 月
    確定，於94年10月16日縮刑期滿執行完畢，有臺灣高等法院
    被告前案紀錄表可佐，其於5 年內再犯本件有期徒刑之罪，
    為累犯，應依修正前刑法第47條規定加重其刑。爰審酌被告
    前已有踰越安全設備竊盜之前科，竟又涉犯本件攜帶兇器毀
    越安全設備竊案，並侵入他人住宅，對被害人所生危害非輕
    ，惟念其犯後尚知坦認犯行之態度，檢察官求處有期徒刑 1
    年4 月，略嫌過重等一切情狀，量處如主文所示之刑。至被
    告持以行竊之金屬製一字型螺絲起子1 支，雖為供本件犯罪
    所用之物，惟既未扣案，亦無證據足認係被告所有，爰不予
    宣告沒收，附此敘明。
據上論斷，應依刑事訴訟法第273條之1第1 項、第299條第1項前
段，刑法第2條第1項前段，修正前刑法第321條第1項第2款、第3
款、第47條，判決如主文。
本案經檢察官甲○○到庭執行職務。
中    華    民    國    95    年    9     月    29    日
                  刑事第四庭    法  官  黃珮茹
以上正本證明與原本無異。
如不服本判決，應於判決送達後10日內向本院提出上訴狀（須附
繕本）。「切勿逕送上級法院」
                                書記官  徐源坤
中    華    民    國    95    年    9     月    29    日
附錄論罪法條：
刑法第2條第1項前段
中華民國刑法第321條第1項第2款、第3款
犯竊盜罪而有左列情形之一者，處 6 月以上、 5 年以下有期徒
刑：
一  於夜間侵入住宅或有人居住之建築物、船艦或隱匿其內而犯
    之者。
二  毀越門扇、牆垣或其他安全設備而犯之者。
三  攜帶兇器而犯之者。
四  結夥三人以上而犯之者。
五  乘火災、水災或其他災害之際而犯之者。
六  在車站或埠頭而犯之者。
前項之未遂犯罰之。
刑法第47條


司法院資訊處製作；財團法人民間司法改革基金會備份。
